【裁判字號】    99,易,2574
【裁判日期】    990913
【裁判案由】    家庭暴力防治法之傷害
【裁判全文】
臺灣臺中地方法院刑事判決              99年度易字第2574號
公  訴  人  臺灣臺中地方法院檢察署檢察官
被      告  甲○○
上列被告因家庭暴力防治法之傷害案件，經檢察官提起公訴（99
年度偵字第13968號），被告於準備程序中就被訴事實為有罪之
陳述，經告以簡式審判之旨，並聽取意見後，本院合議庭裁定由
受命法官獨任進行簡式審判程序，判決如下：
    主    文
甲○○傷害人之身體，處拘役拾日，如易科罰金，以新臺幣壹
仟元折算壹日；又傷害人之身體，處拘役拾日，如易科罰金，
以新臺幣壹仟元折算壹日；應執行拘役伍拾日，如易科罰金，以
新臺幣壹仟元折算壹日。
    犯罪事實
一、甲○○為乙○○之配偶，2人間具有家庭暴力防治法第3條第
    1款之家庭成員關係。詎甲○○竟於民國99年5月1日晚間10
    時許，在其位於臺中市○○區○○路152之25巷34弄25號住
    處房間內，因要求乙○○辭掉工作在家帶小孩遭拒而與其發
    生爭執，遂基於傷害之犯意，以拳頭毆打乙○○之左手及頭
    部，致乙○○受有左上臂挫傷瘀血等傷害。於同日晚間10時
    20分許，因乙○○不願讓甲○○陪同而欲自行就醫，甲○○
    竟復另行基於傷害之犯意，憤而追趕乙○○，並在臺中市○
    ○區○○路152之25巷34弄21號前，抓住乙○○頭髮，將其
    壓在地上用拳頭擊打乙○○之頭部，致乙○○受有右上腿、
    左足背、左手肘擦傷及左手掌擦傷等傷害。
二、案經乙○○訴由臺中市警察局第六分局報告臺灣臺中地方法
    院檢察署檢察官偵查起訴。
    理    由
一、訊據被告甲○○對於前揭犯罪事實均供承不諱，核與告訴人
    乙○○於警、偵訊及本院之指訴相符，並有中國醫藥大學附
    設醫院診斷證明書、臺中市警察局第六分局處理家庭暴力與
    兒少保護案件調查紀錄（通報）表、受傷照片、告訴人繪製
    現場圖等在卷可憑，核被告之自白與事實相符，應為真實。
    本案事證明確，被告前揭傷害犯行，均堪認定，應依法論科
    。
二、按家庭暴力者，謂家庭成員間實施身體或精神上不法侵害之
    行為；又家庭暴力罪者，謂家庭成員間故意實施家庭暴力行
    為而成立其他法律所規定之犯罪，家庭暴力防治法第2條第1
    項、第2項分別著有明文。又按家庭暴力防治法所定家庭成
    員，包括配偶或前配偶，為家庭暴力防治法第3條第1款所明
    定。本件被告甲○○與告訴人乙○○係家庭暴力防治法第3
    條第1款規定之家庭成員，被告所為前開2次傷害犯行，雖屬
    家庭暴力防治法第2條第2項之家庭暴力罪，惟因家庭暴力防
    治法之上開條文並無罰則規定，是以該2次犯行應僅依刑法
    之規定予以論罪科刑。故核被告甲○○2次所為，均係犯刑
    法第277條第1項之普通傷害罪。被告就上開2罪，其犯意各
    別，應予分論併罰。爰審酌被告甲○○無法以理性解決紛爭
    ，竟訴諸暴力而傷害告訴人，對告訴人造成身心之創傷，且
    尚未與告訴人和解，彌補對告訴人造成之傷害，及考量其犯
    罪之動機、目的及手段等一切情狀，分別量處如主文所示之
    刑，並定其應執行之刑，及諭知易科罰金之折算標準，以示
    儆懲。
據上論斷，應依刑事訴訟法第273條之1第1項、第299條第1項前
段，刑法第277條第1項、第51條第6款、第41條第1項前段，刑
法施行法第1條之1第1項、第2項前段，判決如主文。
本案經檢察官丙○○到庭執行職務。
中    華    民    國    99    年    9     月    13    日
                  刑事第八庭    法  官  李慧瑜
以上正本證明與原本無異。
如不服本判決應於收受判決後10日內向本院提出上訴書狀，並應
敘述具體理由；其未敘述上訴理由者，應於上訴期間屆滿後20日
內向本院補提理由書（均須按他造當事人之人數附繕本）「切勿
逕送上級法院」。
                                書記官  張雅慧
中    華    民    國    99    年    9     月    13    日
附錄論罪科刑法條
中華民國刑法第277條第1項
傷害人之身體或健康者，處3年以下有期徒刑、拘役或1千元以下
罰金。

司法院資訊處製作；財團法人民間司法改革基金會備份。
